# 技术服务合同在次年验收怎么确认收入？

提问人：wx_5e7c07a4a666 时间：2020-03-26 08:05:21
你好，请问我们公司有一个技术服务合同，从 2019 年 7 月 1 日至 12 月 31 日给对方持续提供数据的，当时已经提供服务但是合同在 2020 年 2 月才签订，金额也是在 2020 年在合同体现，付款条件为验收通过才给与付款，验收在 2020 年 3月。请问，这个合同是否要追溯重述 2019 年的报表？给我们做审计的那个公司说是验收之后在 2020 年 3 月确认，我觉得这属于某一时段内的合同应该追溯重述

回答人：chenyiwei
合同在资产负债表日后签订，合同约定的付款条件也是在期后才满足，故属于资产负债表日后非调整事项，不能据此调整 2019 年度的收入和成本。